【裁判字號】    98,交易,33
【裁判日期】    980721
【裁判案由】    公共危險
【裁判全文】
臺灣高雄地方法院刑事判決              98年度交易字第33號
公  訴  人  臺灣高雄地方法院檢察署檢察官
被      告  乙○○
上列被告因公共危險案件，經檢察官提起公訴（98年度偵字第33
83號），本院改行簡式審判程序，判決如下：
    主  文
乙○○犯不能安全駕駛動力交通工具罪，累犯，處有期徒刑陸月
，如易科罰金，以新臺幣壹仟元折算壹日。
    事  實
一、乙○○於民國95年間因公共危險案件，經本院以95年交易字
    第337 號判處有期徒刑3 月，並於95年11月13日易科罰金執
    行完畢。詎仍不知悔改，於98年1 月21日下午3 時許，在高
    雄市○鎮區○○路38之2 號「崁頂海產店」內，飲用啤酒10
    餘瓶後，明知其於飲酒後注意能力降低，已經達不能安全駕
    駛動力交通工具之狀態，仍於同日晚間6 時10分許，駕駛車
    牌號碼S7-4101 號自小客車上路行駛，而於前揭崁頂海產店
    前由北往南方向倒車，適時丙○○正駕駛車號ZA-1672 號自
    小客車沿該路段對向車道由西往東方向行駛，因塞車停止於
    「崁頂海產店」對面之「大港超市」前，乙○○因不勝酒力
    且未注意後方車輛，不慎以其自小客車左後方保險桿處擦撞
    丙○○所駕駛之前揭車輛左前車門處，乙○○隨即駕車由東
    往西方向行駛，並左轉佛佑路由北往南方向後又依原路線駛
    回崁頂海產店前停車，此時丙○○立即上前向乙○○要求賠
    償事宜，惟因雙方無法達成和解，經丙○○報警至現場處理
    後，測得乙○○呼氣酒精濃度達每公升0.88毫克，始查獲上
    情。
二、案經高雄市政府警察局前鎮分局報請臺灣高雄地方法院檢察
    署檢察官偵查起訴。
    理  由
一、本案被告乙○○所犯係死刑、無期徒刑、最輕本刑為3 年以
    上有期徒刑以外之罪，其於準備程序中就被訴事實為有罪之
    陳述，經法官告知簡式審判程序之旨，並聽取公訴人及被告
    之意見後，經本院依刑事訴訟法第273 條之1 第1 項之規定
    ，裁定由受命法官獨任進行簡式審判程序。又本案卷內之物
    證、書證等證據，依同法第273 條之2 規定，不受第159 條
    第1 項關於傳聞法則規定之限制，依法均有證據能力，合先
    敘明。
二、訊據被告對於前揭犯罪事實均坦承不諱，又被告於前揭時間
    、地點飲酒後，竟仍駕駛車號S7-4101 號自小客車行駛上路
    ，嗣於倒車時不慎擦撞丙○○所駕駛自小客車等事實，有證
    人林政宏、余宛鴒於偵訊時之證述、證人丙○○於警詢及偵
    訊時之證述可證（見警卷第7、8頁，偵卷第13至20、33至36
    頁），並有被告持用之0000000000號行動電話於98年1 月21
    日之雙向通聯紀錄、中華電信股有限公司於98年4 月23日以
    行維三字第0980000199號函附基地台位置資料、刑法第18 5
    條之3 案件測試觀察紀錄報告書各1 份、道路交通事故現場
    圖、道路交通事故調查報告表（一）、（二）、談話紀錄表
    2 份及照片8 張等在卷可資佐證（見偵卷第22至27頁，本院
    卷一第18至21頁，警卷第13至22頁）。另查，被告於肇事後
    經警對其施以呼氣酒精濃度測試結果，其酒精濃度高達每公
    升0.88毫克一節，有呼氣酒精濃度測試紀錄表1 紙可證（見
    警卷第20頁），而人於飲用酒精達一定數量後，相較於平常
    未飲酒之精神狀態，有注意力降低、反應遲緩而影響駕駛之
    狀況，正常人於飲酒後當呼氣酒精濃度達每公升0.25毫升時
    ，肇事率為正常情形之2 倍，酒精濃度達每公升0.55毫升時
    ，肇事率為正常情形之10倍，酒精濃度達每公升0.85毫升時
    ，肇事率則為正常情形之50倍（見中央警察大學交通學系暨
    交通管理研究所蔡志中教授製作之「酒精濃度與肇事率關係
    」表），是被告駕車時之精神狀態，顯已達於不能安全駕駛
    動力交通工具之程度至明。綜上，足見被告之自白核與事實
    相符，本案犯罪事證明確，被告之犯行，已經證明，應予依
    法論科。
三、核被告所為酒後駕車行駛上路之行為，係犯刑法第185 條之
    3 之不能安全駕駛動力交通工具罪。又查被告前因公共危險
    案件，經本院以95年交易字第337 號判處有期徒刑3 月，並
    於95年11月13日易科罰金執行完畢，有臺灣高等法院被告前
    案紀錄表在卷可稽，其於有期徒刑之執行完畢後5 年內，故
    意再犯本案有期徒刑以上之罪，為累犯，應依刑法第47條第
    1 項之規定加重其刑。爰審酌被告先前已因酒後駕車經本院
    判處罪刑確定，甫於95年11月13日執行完畢，竟又於飲酒後
    不能安全駕駛之狀態下，率爾駕車上路，置他人生命、身體
    及財產安全於危險中，行為誠屬可議，惟念及被告最初雖矢
    口否認犯行，惟於本院審理時終知坦認犯案，態度尚可，復
    參酌其動機、手段、目的、生活狀況等其他一切情狀，量處
    如主文所示之刑，以資懲警。並考量被告為陸軍通訊學校畢
    業，國軍士官退役，現失業中，且育有3 名子女，子女均已
    在工作，會給予被告零用錢，經濟狀況尚可等情（均為被告
    陳述明確，見本院卷二第51、52頁），爰依刑法第41第1 項
    前段規定，諭知如主文所示之易科罰金折算標準。
據上論斷，應依刑事訴訟法第299 條第1 項前段、第273 條之1
第1 項、第284 條之1 ，刑法第185 條之3 、第47條、第41條第
1項前段，判決如主文。
本案經檢察官甲○○到庭執行職務。
中    華    民    國    98    年    7     月    21    日
                    交通法庭  法  官  陳思帆
以上正本證明與原本無異。
如不服本判決，應於收受本判決後10日內向本院提出上訴書狀，
並應敘述具體理由，如未敘述上訴理由者，應於上訴期間屆滿後
20日內補提理由書狀於本院（均須按他造當事人之人數附繕本）
「切勿逕送上級法院」。
中    華    民    國    98    年    7     月    21    日
                              書記官  李宗諺
附錄本案論罪科刑所適用之法條全文：
中華民國刑法第185 條之3
服用毒品、麻醉藥品、酒類或其他相類之物，不能安全駕駛動力
交通工具而駕駛者，處1 年以下有期徒刑、拘役或科或併科15萬
元以下罰金。


司法院資訊處製作；財團法人民間司法改革基金會備份。
